

Perfil:

Desarrollador Web Front End con experiencia en E-Commerce y habilidades en comunicación y marketing.

Mi interés por la programación surgió de mi necesidad de comunicar y crear soluciones tangibles.

Soy una persona creativa, curiosa y orientada a resultados. Me encanta enfrentar nuevos desafíos y aprender de forma continua para mejorar mis habilidades. Estoy comprometido a ofrecer soluciones innovadoras y efectivas para los clientes, poniendo énfasis en la calidad, el trabajo en equipo y la mejora continua para seguir creciendo y mejorando como profesional, formando parte de un equipo de desarrollo web.

Contacto:



+54 9 11 5463-2571



<u>juanmderosa@gmail.com</u>



<u>Juan Martín De Rosa</u>



<u>juanmderosa-developer.com/</u>



Argentina

Juan Martín De Rosa

Desarrollador Web | Frontend Developer

Formación

Técnico en Periodismo

Escuela Superior de Periodismo Deportivo José R. López Pájaro | Graduado.

Otra Formación

Carrera de Desarrollo Frontend React | Desarrollo Frontend | Desarrollo de Páginas Web

Coderhouse | Finalizado.

Publicidad en Redes Avanzado y Marketing Digital Coderhouse | Finalizado.

Experiencia Laboral

Desarrollador Web

Freelance | Ene 2023 - Actualidad

- Desarrollar y mantener interfaces de usuario interactivas y atractivas utilizando tecnologías web como HTML, CSS y JavaScript.
- Desarrollar y mantener la arquitectura de la aplicación web.
- Traducir diseños de UI/UX en código funcional, asegurando la coherencia visual y la usabilidad del sitio web.
- Optimizar el rendimiento de las páginas web, mejorando la velocidad de carga y la eficiencia del código.
- Mantenerse actualizado sobre las tendencias y avances en desarrollo web para aplicar las últimas técnicas y herramientas.
- Utilizar frameworks y bibliotecas de frontend como React, para agilizar el desarrollo.

Desarrollador Front-end

No-Country | Sep 2023 - Oct 2023 | Práctica profesional

- Desarrollar y mantener interfaces de usuario interactivas y atractivas utilizando tecnologías web como HTML, CSS y JavaScript, Next y React.
- Comunicación constante con el equipo Front-end y Backend a fin de asignar prioridades para el desarrollo del proyecto.
- Traducir diseños de UI/UX en código funcional, asegurando la coherencia visual y la usabilidad del sitio web.
- Optimizar el rendimiento de las páginas web, mejorando la velocidad de carga y la eficiencia del código.



Herramientas:

- HTML
- CSS
- Javascript
- Typescript
- React
- Git
- Github
- Bootstrap
- React Bootstrap
- React Router
- Redux
- Next JS
- SASS
- Wordpress
- Woocommerce

Aptitudes:

- Escucha Activa
- Trabajo en equipo
- Relaciones Interpersonales
- Comunicación Asertiva
- Proactividad

Idiomas:

- ESPAÑOL: Native
- INGLÉS: C2 EFSET English Certificate

Juan Martín De Rosa

Desarrollador Web | Frontend Developer

Experiencia Laboral

E-Commerce Business Owner

De Acá! Pedales & Accesorios | Oct 2013 - Actualidad

- Identificar el perfil buyer persona del cliente.
- Diseñar el customer journey del cliente.
- Crear la estrategia de marketing digital.
- Recibir mercadería de proveedores.
- Armar pedidos para envíos.
- · Despachar productos.
- Realizar publicaciones en tienda e-commerce y redes sociales.
- Realizar y ejecutar campañas de marketing completas previamente diseñadas.
- Llevar adelante la gestión administrativa del negocio.

Co-Founder

Pedal Hole | May 2015 - Ene 2018

- Encargarse de comercializar y vender los productos del negocio.
- Diseñar la estrategia comercial.
- Generar campañas comerciales para el desarrollo de marca
- Coordinar y realizar la gestión administrativa del negocio.
- Encargarse de liderar el proceso de venta B2B a comercios.
- Gestionar compras, análisis de costos, negociación y pago a proveedores.
- Realizar gestión financiera: elaboración y estimación de budget/forescat.

Ejecutivo de Cuentas

Grupazo | Oct 2011 - Dic 2017

- Desarrollar y mantener relaciones sólidas con los clientes existentes, actuando como punto de contacto principal.
- Identificar oportunidades de crecimiento y expansión de la cartera de clientes, y trabajar para cerrar nuevos negocios.
- Elaborar propuestas comerciales y presentar soluciones adaptadas a las necesidades de los clientes.
- Resolver problemas y conflictos que puedan surgir durante la relación con los clientes, buscando soluciones efectivas.